【裁判字號】    92,台上,4838
【裁判日期】    920904
【裁判案由】    公共危險
【裁判全文】
最高法院刑事判決                              九十二年度台上字第四八三八號
    上  訴  人  甲○○
右上訴人因公共危險案件，不服台灣高等法院台中分院中華民國九十二年六月十七日
第二審判決（九十二年度上訴字第八七六號，起訴案號：台灣台中地方法院檢察署九
十一年度偵字第二○八四七號），提起上訴，本院判決如左：
    主  文
上訴駁回。
    理  由
按刑事訴訟法第三百七十七條規定，上訴於第三審法院，非以判決違背法令為理由，
不得為之。是提起第三審上訴，應以原判決違背法令為理由，係屬法定要件。如果上
訴理由狀並未依據卷內訴訟資料，具體指摘原判決不適用何種法則或如何適用不當，
或所指摘原判決違法情事，顯與法律規定得為第三審上訴理由之違法情形，不相適合
時，均應認其上訴為違背法律上之程式，予以駁回。本件原判決維持第一審論處上訴
人甲○○放火燒燬現供人使用之住宅未遂罪刑之判決，駁回其在第二審之上訴，已詳
認定犯罪事實之依據及憑以認定之理由，並對上訴人否認犯罪之辯詞，如何不足採
信，均已依據卷內資料予以指駁及說明，從形式上觀察，原判決並無違背法令情形。
上訴意旨謂：上訴人於案發前，與吳佩霞等人連續喝酒好幾小時，已呈酒醉狀態，在
告別吳佩霞、林敬凱後，即步向被害人王啟社出租予紀國隆之房屋前三合院倒地就寢
，不知沉睡多久，自行甦醒，並未發覺有何異狀，只感覺吵雜，乃順路往外走出，詎
王啟社之子逕認上訴人放火，將上訴人帶回起火點，又扣案打火機三只非上訴人所有
，亦乏任何事證可以證明上訴人使用打火機點火，原判決以推測之詞，認上訴人於飲
酒之初即有縱火故意，逕認上訴人犯有放火罪行，洵有未當等語，係就原判決已詳為
論斷與說明之事項，再為事實上之爭執，殊非適法之第三審上訴理由。又證人陳文龍
、王鎮章之證言，彼此相符，得採為上訴人之犯罪證據，另上訴人為精神正常之成年
人，不能因案發前曾喝酒致醉，而得邀免或減輕刑罰，原判決理由一、(二)、(三)已詳
其調查審認之結果，核屬事實審法院採證認事職權之適法行使，既無違經驗法則及論
理法則，不能任指為違法，再扣案打火機三只，經化驗結果，所顯現之指紋，均因紋
線不清，無法比對，有內政部警政署刑事警察局民國九十一年十二月十六日刑紋字第
○九一○三一六三七八號鑑驗書一份在卷可據（見一審卷第七頁），上訴意旨指摘原
審未詳為調查，尚有誤會。至對質與否，事實審法院本有自由審酌之權，非屬刑事訴
訟法第三百七十九條第十款所謂應於審判期日調查之證據事項，原審未命證人陳文龍
、王鎮章、林智昌、吳佩霞、紀國隆、林敬凱等人與上訴人對質，難謂有調查未盡之
違法。又上訴人係故意放火，上訴意旨指其縱涉有過失原因自由行為，亦僅成立失火
罪，同有誤會。此外，上訴人徒憑己意，對原審職權之適法行使及原判決理由已詳為
論斷之事項，任意爭辯，顯與法定上訴第三審之形式要件不符，其上訴違背法律上之
程式，應予駁回。
據上論結，應依刑事訴訟法第三百九十五條前段，判決如主文。
中      華      民      國    九十二    年      九      月      四      日
                              最高法院刑事第五庭
                                  審判長法官  謝  家  鶴
                                        法官  洪  文  章
                                        法官  花  滿  堂
                                        法官  陳  世  淙
                                        法官  洪  佳  濱
      右正本證明與原本無異
                                              書  記  官
中      華      民      國    九十二    年      九      月     十七     日


司法院資訊處製作；財團法人民間司法改革基金會備份。
